【裁判字號】    91,交聲,784
【裁判日期】    920127
【裁判案由】    違反道路交通管理處罰條例聲明異議
【裁判全文】
臺灣臺北地方法院交通事件裁定                    九十一年度交聲字第七八四號
    原處分機關  臺北市交通事件裁決所
    受  處分人  甲○○  男  三十三歲（民國五十八年三月十八日生）
    即  異議人
右列受處分人即異議人因違反道路交通管理處罰條例案件，對於臺北市交通事件裁決
所中華民國九十一年四月十八日所為之處分（原處分案號：北市裁三字第裁二二─Ａ
ＸＸ○○四六四二號），聲明異議，本院裁定如左：
    主      文
異議駁回。
    理      由
一、按汽車行至交岔路口轉彎時，轉彎車應讓直行車先行，道路交通安全規則第一百
    零二條第一項第六款定有明文。又汽車駕駛人轉彎時，轉彎車不讓直行車先行者
    ，處新臺幣（下同）六百元以上一千八百元以下罰鍰，道路交通管理處罰條例第
    四十八條第六款定有明文，而汽車駕駛人駕駛汽車違反道路交通管理處罰條例第
    四十八條第六款規定者，除應依該條所規定之罰鍰處罰外，並予記違規點數一點
    ，道路交通管理處罰條例第六十三條第一項第一款亦定有明文。再汽車駕駛人駕
    駛汽車違反道路交通安全規則，因而肇事致人受傷者，違者吊扣其駕駛執照三個
    月至六個月，道路交通管理處罰條例第六十一條第三項亦有處罰規定。另汽車駕
    駛人駕駛車輛未隨身攜帶駕駛執照者，處三百元以上六百元以下罰鍰，道路交通
    管理處罰條例第二十五條第三款亦有規定。
二、本件受處分人即異議人甲○○於民國九十年四月二十四日下午七時四十分許，未
    攜帶駕照，駕駛車號Ｇ三－七三０號營業小客車，沿臺北市○○街一八一巷東向
    南左轉彎時，本應注意汽車行駛至交岔路口轉彎時，轉彎車應讓直行車先行之規
    定，而依當時情形，亦無不能注意之情事，竟疏未注意上開規定，致其所駕駛上
    開營業小客車左前保險桿與那肖玉騎乘沿臺北市○○街南向北行駛之ＤＰＦ－八
    三六號輕型機車前車頭處相撞而肇事，那肖玉人車倒地，因此受有手腳擦傷等傷
    害，經警員到場處理後，乃由臺北市政府警察局交通警察大隊（以下稱北市警交
    大隊）認受處分人有違反前揭道路交通安全規則第一百零二條第一項第六款規定
    ，致人受傷及未帶駕照之情事，以受處分人有違反道路交通管理處罰條例第二十
    五條第三款、第四十八條第六款、及第六十一條第三項規定之行為掣單舉發，受
    處分人未於舉發通知單上所載之應到案日期即九十年六月二十二日前，遲至九十
    一年三月四日向原處分機關提出申訴，經原處分機關請舉發單位即北市警交大隊
    調查結果，仍認受處分人有前開違規行為，原處分機關乃於九十一年四月十八日
    依前揭道路交通管理處罰條例第二十五條第三款、第四十八條第六款、第六十一
    條第三項、第六十三條第一項第一款及違反道路交通管理事件統一裁罰標準表規
    定，裁決受處分人罰鍰二千四百元並記違規點數一點，暨吊扣駕駛執照六個月之
    處分。
三、受處分人聲明異議意旨固不否認駕駛上開號牌營業小客車於前開時間行經上開地
    點不慎肇事，惟辯稱：對方那肖玉小姐並未受傷，但北市交通大隊信義分隊卻在
    那肖玉之筆錄上註明有受輕傷，造成伊被裁決吊扣駕照等處罰云云，經查，受處
    分人於前揭時地駕前揭號牌之營業小客車，左轉彎車未讓直行車先行，致其所駕
    駛上開營業小客車左前保險桿與那肖玉騎乘沿臺北市○○路南向北行駛之ＤＰＴ
    －八三六號輕型機車前車頭處相撞而肇事等情，為受處分人所不否認，並有道路
    交通事故調查報告表、臺北市政府警察局交通警察大隊交通事故分析研判表、臺
    北市政府警察局信義分局交通分隊道路交通事故補充資料表各一份、交通事故談
    話紀錄表二份（受訪人分別為甲○○及那肖玉）附卷可佐，是受處分人未攜帶駕
    照，駕駛營業小客車行經該處轉彎車未讓直行車先行等情，要可認定，雖受處分
    人陳稱：那肖玉當時並未受傷等語，惟那肖玉於本院調查時陳稱：肇事時因為伊
    那時腳剛開刀沒有多久，機車壓到伊膝蓋，伊不能站等語，而受處分人於本院調
    查時亦陳稱：當時有伊車行的同事過來協調，當時伊朋友要帶那肖玉去醫院他不
    要，（問：為何要帶她去醫院？）他說他有受傷等語，另證人即在場之受處分人
    友人簡源地證稱：那位小姐看起來沒有明顯的外傷，他說他有受傷，所以伊等就
    要送他去醫院等語（以上均見九十一年九月二十日訊問筆錄），再參以「臺北市
    政府警察局信義分局交通分隊道路交通事故補充資料表」（公文書）所載「那肖
    玉（註明當事人之腳關節曾在半年前開刀）手腳均擦傷、關節撞痕」，並經受處
    分人在上開道路交通事故補充資料表簽名確認，此核與那肖玉之證詞相符，復觀
    諸手腳擦傷與人車倒地後可能造成之傷勢相符，綜上各節，被害人那肖玉確因本
    件交通事故受有傷害乙節，洵堪信為真實。
四、綜上所述，受處分人雖以前開情詞置辯，尚難認為可採，本件事證明確，受處分
    人確有於前述時地駕駛汽車違反道路交通安全規則，因而肇事致人受傷及未攜帶
    駕照之行為，且逾越應到日期即九十年六月二十二日三十日以上，始於九十一年
    三月四日申訴，故原處分機關依道路交通管理處罰條例第二十五條第三款、第四
    十八條第六款、第六十一條第三項、第六十三條第一項第一款及違反道路交通管
    理事件統一裁罰基準表規定，裁決受處分人罰鍰二千四百元並記違規點數一點，
    暨吊扣駕駛執照六個月之處分，並無違誤。本件異議為無理由，應予駁回。
據上論斷，應依道路交通案件處理辦法第十九條，裁定如主文。
中      華      民      國  九十二    年      一      月    二十七    日
                                      臺灣臺北地方法院交通法庭
                                          法  官  陳  嘉  琪
右正本證明與原本無異。
如不服本裁定，應於裁定送達後五日內向本院提出抗告狀。
                                          書記官  林  素  霜
中      華      民      國    九十二    年      一      月    二十八    日


司法院資訊處製作；財團法人民間司法改革基金會備份。
